臺灣臺中地方法院交通事件裁定　　　100年度交聲字第2956號
原處分機關　交通部公路總局臺中區監理所
異議人即
受處分人　　張世昌
上列異議人即受處分人因違反道路交通管理處罰條例案件，對於
交通部公路總局臺中區監理所中華民國100年10月7日所為之裁決
（中監違字第裁60-G1H323356號），聲明異議，本院裁定如下：
    主    文
異議駁回。
    理    由
一、原處分機關處分意旨係以：異議人即受處分人張世昌於民國
    100年6月27日凌晨0時49分許，駕駛車牌號碼2075-VS號自用
    小客車，在中彰快速道路4.8公里（台74號道路）處，因「
    限速80公里，經檢定合格儀器測照，時速92公里，超速12公
    里（未滿20公里）」之違規，為臺中市政府警察局交通警察
    大隊直屬第一分隊員警以其有違反道路交通管理處罰條例第
    33條第1項第1款規定之行為逕行舉發。原處分機關遂依道路
    交通管理處罰條例第33條1項第1款、第63條第1項及違反道
    路交通管理事件統一裁罰基準及處理細則第41條、第43條、
    第44條及第67條之規定，以中監違字第裁60-G1H323356號裁
    決書，裁處異議人罰鍰新臺幣（下同）3,000元，並記違規
    點數1點，於法並無不合等語。
二、異議人聲明異議意旨略以：臺中市政府警察局雖有提出經濟
    部標準檢驗局之檢定合格證書，但科學儀器還是有標準誤差
    範圍值，若測定時速為92公里，為90公里在標準誤差範圍內
    也不是不可能，此兩種時速之罰鍰相對不同，頗有爭議，希
    望能以撤銷論處，為此聲明異議等語。
三、按汽車行駛於高速公路、快速公路或設站管制之道路，不遵
    使用限制、禁止、行車管制及管理事項之管制規定而其行車
    速度超過規定之最高速限或低於規定之最低速限，處汽車駕
    駛人3,000元以上6,000元以下罰鍰；汽車駕駛人違反道路交
    通管理處罰條例第33條第1項之規定者，除依原條款處罰鍰
    外，並記違規點數1點，道路交通管理處罰條例第33條第1項
    第1款及第63條第1項第1款分別定有明文。
四、經查：
  (一)異議人駕駛車牌號碼2075-VS號自用小客車，於100年6月27
    日凌晨0時49分許，在中彰快速道路4.8公里（台74號道路）
    處，經警以雷達測速照相儀器測得時速為92公里，該路段限
    速為80公里，即超速12公里，而有行車速度超過規定之最高
    時速未滿20公里之違規，經臺中市政府警察局交通警察大隊
    直屬第一分隊員警依違反道路交通管理處罰條例第33條第1
    項第1款規定逕行舉發等情，為異議人所不否認，並有臺中
    市政府警察局中市警交字第G1H323356號舉發違反道路交通
    管理事件通知單、臺中市政府警察局交通警察大隊100年9月
    2日中市警交執字第1000018132號函、採證照片、本件裁決
    書各1份附卷可稽，且本件異議人違規地點所設置之測速照
    相機為雷達測速照相儀器，該雷達測速儀業經經濟部標準檢
    驗局於99年11月11日檢定合格【器號：(一)主機：SP-2681
    號、(二)天線：08FPP2681號、檢定合格單號碼：JOGA00000
    00A）】，檢定合格有效期限至100年11月30日止，此亦有經
    濟部標準檢驗局雷達測速儀檢定合格證書1份附卷可憑，足
    見該雷達測速儀在本件舉發時尚在檢定合格期間內，其準確
    性應屬無疑，足認本件異議人違規行為測照採證之測速儀器
    確係經依法令規定檢驗合格，自得採為認定之依據。從而，
    本件異議人於上開時、地未遵從速限而駕車超速之違規事實
    ，至為明確，堪予認定。
  (二)異議人雖以前詞置辯，然經濟部標準檢驗局於98年9月18日
    修正（99年1月1日實施）之雷射測速儀檢定檢查技術規範第
    7.1(3)章節固規定：「速度偵測準確度：不得高於實際速度
    2km/h，或低於實際速度3km/h」，然究該規定之用意僅在於
    規範受檢定之雷射測速儀之速度偵測準確度，即速度檢定結
    果之誤差值必須介於+2km/h至-3km/h，始達合格要求。職是
    ，上開規定僅係經濟部標準檢驗局針對雷射測速科學儀器設
    備檢定合格與否之技術上事項，非謂業經經濟部標準檢驗局
    檢定合格之雷射測速儀器設備即有上開+2km/h，-3km/h之誤
    差。雖科學儀器之偵測允許公差存在，但有無違規超速仍應
    以測速儀器所實際測得之數據為準，蓋科學儀器檢測標準程
    序中所設計出「可容許」之誤差數值，乃係一統計概數，故
    誤差數值往往係以一「正負區間」表示其概然數值，但無從
    據以認定是否每次測速均會發生誤差現象，亦即每次實際測
    得之數值究係在誤差範圍之正值端或負值端，抑或無誤差值
    ，在科學上並無法精準認定，此即為容許公差存在之理。是
    以，在超速違規之舉發上，自不允許舉發機關在實際測得之
    數值上，自行加上公差之可能最大值，以作為超速之最高速
    率而為不利行為人之認定，同理倘被舉發人主張應在實際測
    得之數值減去公差之可能最大值，始為其行車之實際速度，
    同屬無據，蓋其等均顯然違背以「合格」之科學儀器取得證
    據資料證明違規之道路交通管理處罰條例第7條之2第1項第7
    款之立法本旨（臺灣高等法院臺中分院100年度交抗字第126
    號裁定意旨參照）。況異議人並未提出更為縝密精確之檢算
    公式與數據供本院核測，亦未提出證據證明該雷射測速儀有
    何故障或測速有何違誤之虞，自難單以機器本身存有法定之
    誤差值即率以推翻經國家檢定合格之雷射測速儀所測得之數
    據。異議意旨未能舉證而僅憑空質疑本件經檢定合格之照相
    式雷射測速儀測得其行車速度數據有誤差，經核並無依據，
    要難憑採。
五、綜上所述，本件異議人駕駛上開自用小客車確有於前揭時、
    地超速之違規行為，原處分機關依道路交通管理處罰條例第
    33條第1項第1款、第63條第1項第1款、違反道路交通管理事
    件統一裁罰基準表之規定，裁處異議人罰鍰3,000元，並記
    違規點數1點，核無違誤，本件異議為無理由，應予駁回。
六、據上論斷，應依道路交通管理處罰條例第87條第2項，道路
    交通事件處理辦法第18條，裁定如主文。
中    華    民    國    100    年    12    月    29  日
                  交通法庭    法  官  黃麗玲
以上正本證明與原本無異。
如不服本裁定，應於收受送達後5日內向本院提出抗告狀。（應
附繕本）
中    華    民    國    100    年    12    月    29  日
                              書記官  黃毅皓